# 债转股问题

提问人：qjr1124 时间：2011-12-29 10:26:33
9.1债转股分两段理解 9 段 1 ：可享有股份的面值总额与该股份的公允价值总额之间的差额确认为资本公积。 9 段 2 ：重组债务的账面价值 与该股份的公允价值总额之间的差额，计入当期损益。理论上，一般是债务人增加资本公积，同时形成利得，债权人形成损失吗？不一定吧，因为长期股权投资准则说，应该是按付出对价公允来计量初始成本，也就是就是债权人放弃的债的总额，既然没有损失，还能适用债务重组吗？理论上，如果债务人的股份公允比较大的话，债务人可能先出售股份，再偿还债务。附:12号准则 11 条内容　　第十一条 将债务转为资本的，债权人应当将享有股份的公允价值确认为对债务人的投资，重组债权的账面余额与股份的公允价值之间的差额，比照本准则第九条的规定处理。 12 号准则与长期股权投资的是不是不一致了.

回答人：chenyiwei
原有债权的帐面价值和换入股权的公允价值很可能是不等的。如果后者小于前者，则债权人作出了让步，形成债务重组损失。所以与长期投资准则并不矛盾。